臺灣屏東地方法院刑事判決　　　　　　　94年度訴字第1078號
公　訴　人　臺灣屏東地方法院檢察署檢察官
被　　　告　甲○○
上列被告因違反毒品危害防制條例案件，經檢察官提起公訴（94
年度毒偵字第2431號），被告就被訴事實為有罪之陳述，本院裁
定行簡式審判程序，判決如下：
    主  文
甲○○連續施用第一級毒品，處有期徒刑陸月，如易科罰金，以
佰元折算壹日。扣案之注射針筒壹支沒收。
    事  實
一、甲○○前曾於民國94年間，因施用第二級毒品甲基安非他命
    案件，經本院以94年度毒聲字第260 號裁定送觀察、勒戒後
    ，認無繼續施用毒品之傾向，於94年6 月8 日觀察、勒戒執
    行完畢釋放，由臺灣屏東地方法院檢察署檢察官於同日以94
    年度毒偵字第1235號不起訴處分確定。詎其猶於觀察、勒戒
    執行完畢釋放後5 年內，復基於施用第一級毒品海洛因之概
    括犯意，自94年7 月8 日起至同年9 月21日22時許止，在屏
    東縣恆春鎮○○里○○路125 號，以將第一級毒品海洛因加
    水再以注射針筒注入體內之方式，約每日施用第一級毒品海
    洛因2 次之頻率，連續施用第一級毒品海洛因多次，嗣於94
    年9 月22日16時40分許，於有偵查犯罪職權之員警發覺其犯
    罪前，主動攜帶其所有之注射針筒1 支至屏東縣警察局恆春
    分局偵查隊交警扣案，並向值班員警王儀昌承認有施用第一
    級毒品海洛因，且同意採尿送驗，始查知上情。
二、案經屏東縣警察局恆春分局報請臺灣屏東地方法院檢察署檢
    察官偵查起訴。
    理  由
一、本件被告甲○○所犯係死刑、無期徒刑、最輕本刑為3 年以
    上有期徒刑以外之罪，其於準備程序中就被訴事實為有罪之
    陳述，經法官告知簡式審判程序之旨，並聽取檢察官、被告
    之意見後，本院認為適宜由受命法官獨任進行簡式審判程序
    ，合先敘明。
二、上揭事實，業據被告甲○○於警詢時、偵查中及本院審理時
    坦承不諱，並有注射針筒1 支扣案可稽，且被告為警所採集
    之尿液檢體，經送請臺灣檢驗科技股份有限公司以酵素免疫
    分析法及氣相層析質譜儀法檢驗，結果呈嗎啡陽性反應，有
    該公司之濫用藥物尿液檢驗報告1 紙（見偵卷第13頁）在卷
    足憑，堪信被告上開自白確與事實相符。又被告先前如事實
    欄所載，其於94年間因施用第二級毒品甲基安非他命案件，
    經本院以94年度毒聲字第260 號裁定送觀察、勒戒後，認無
    繼續施用毒品之傾向，於94年6 月8 日觀察、勒戒執行完畢
    釋放，由臺灣屏東地方法院檢察署檢察官於同日以94年度毒
    偵字第1235號不起訴處分確定等節，有臺灣屏東地方法院檢
    察署檢察官94年度毒偵字第1235號不起訴處分書（見偵卷第
    12頁）、全國施用毒品案件紀錄表及臺灣高等法院被告前案
    紀錄表各1 份在卷足憑，本件事證已臻明確，被告於觀察、
    勒戒執行完畢釋放後，5 年內再犯本件連續施用第一級毒品
    海洛因之犯行洵堪認定。
三、查海洛因為毒品危害防制條例第2 條第2 項第1 款明定之第
    一級毒品，不得持有及施用，核被告甲○○所為，係犯毒品
    危害防制條例第10條第1 項之施用第一級毒品罪。其施用前
    持有第一級毒品海洛因之低度行為，應為其施用第一級毒品
    海洛因之高度行為所吸收，不另論罪。其先後多次施用第一
    級毒品海洛因犯行，時間緊接、犯罪構成要件相同，顯然基
    於概括犯意反覆為之，為連續犯，應依刑法第56條之規定論
    以一罪，並依法加重其刑。又被告於94年9 月22日16時40分
    許，於有偵查犯罪職權之員警發覺其犯罪前，主動攜帶其所
    有之注射針筒1 支至屏東縣警察局恆春分局偵查隊交警扣案
    ，並向值班員警王儀昌承認有施用第一級毒品海洛因，且同
    意採尿送驗等情，業據被告供述在卷，並有職務報告1 紙附
    卷可稽（見本院卷第16頁），堪認被告係對於未發覺之罪自
    首而受裁判，應依刑法第62條前段之規定減輕其刑，並依法
    先加後減。爰審酌被告前經觀察、勒戒後，仍未戒斷其施用
    毒品之惡習，惟其有心戒毒而主動至警局自首，且在社團法
    人中華民國恩福會戒毒並接受基督教生命教育，有社團法人
    中華民國恩福會證明書1 紙在卷足憑（見本院卷第21頁），
    並參酌其素行狀況、犯罪之動機、目的、手段、所生戕害其
    身心情形及犯罪後坦承犯行，態度尚非惡劣等一切情狀，量
    處如主文所示之刑，並諭知易科罰金之折算標準，以資懲儆
    。再被告甫經觀察、勒戒執行完畢釋放後未久即再施用毒品
    ，又其施用毒品之頻率甚密，足見其意志薄弱，難認以暫不
    執行其刑為適當，爰不予宣告緩刑，併此敘明。至扣案之注
    射針筒1 支，係被告所有，供其施用第一級毒品海洛因犯行
    所用之物，業據其供明在卷，應依刑法第38條第1 項第2款
    之規定，宣告沒收之。
據上論斷，應依刑事訴訟法第299 條第1 項前段、第273 條之1
第1 項，毒品危害防制條例第10條第1 項，刑法第11條前段、第
56條、第62條前段、第41條第1 項前段、第38條第1 項第2 款，
罰金罰鍰提高標準條例第2 條，判決如主文。
本案經檢察官葉容芳到庭執行職務。
中　　華　　民　　國　　94　　年　　12　　月　　27　　日
                  刑事第五庭    法  官  林家聖
以上正本證明與原本無異。
如不服本判決應於收受本判決送達後10日內向本院提出上訴書狀
，其未敘述上訴理由者，並得於提起上訴後10日內向本院補提理
由書狀（均須按他造當事人之人數附繕本）「切勿逕送上級法院
」
中　　華　　民　　國　　94　　年　　12　　月　　27　　日
                                書記官  莊正彬
附錄本判決論罪科刑法條全文：
毒品危害防制條例第10條第1項
施用第一級毒品者，處六月以上五年以下有期徒刑。
